【裁判字號】    97,易,4847
【裁判日期】    980311
【裁判案由】    竊盜
【裁判全文】
臺灣臺中地方法院刑事判決              97年度易字第4847號
公  訴  人  臺灣臺中地方法院檢察署檢察官
被      告  癸○○
                  （現另案於臺灣臺中監獄臺中分監執行中）
            辛○○
共      同
選任辯護人  張績寶律師
上列被告等因竊盜案件，經檢察官提起公訴（97年度偵字第2421
3、27246號），本院判決如下：
    主    文
癸○○所犯如附表一所示之攜帶兇器竊盜罪，各處如附表一所示
之主刑及從刑。應執行有期徒刑貳年陸月，扣案如附表二所示之
物，均沒收。
辛○○所犯如附表一所示之攜帶兇器竊盜罪，均累犯，各處如附
表一所示之主刑及從刑。應執行有期徒刑玖月，扣案如附表二所
之物，均沒收。
    犯 罪 事 實
一、辛○○前因竊盜案件，經本院以95年度訴字第2058號判處有
    期徒刑2月確定，甫於民國95年11月16日易科罰金執行完畢
    。
二、癸○○與年籍、真實姓名均不詳之綽號「蕭仔」之成年男子
    （現由臺灣臺中地方法院檢察署另案偵辦中，下稱「蕭仔」
    ），基於共同意圖為自己不法所有之犯意聯絡，由「蕭仔」
    指定欲竊取車輛之廠牌及車型，推由癸○○下手行竊，癸○○遂於附表一編號1所示之時間、地點，以附表一編號1所示
    之方式，竊取如附表一編號1所示丙○○所有之5465-PR號自
    用小客車得逞；再另行基於共同意圖自己不法所有之犯意聯
    絡，分別於附表一編號2、3、5所示之時間，駕駛上開竊得
    之5465-PR號自用小客車，並將「蕭仔」交予癸○○如附表
    二所示供其竊盜及預備竊盜之物置於5465-PR號自用小客車
    內，於附表一編號2、3、5所示地點，以附表一編號2、3、5
    所示之方法，竊取甲○○所有、楊秀蘭所有交由丁○○使用
    、庚○○所有如附表一編號2、3、5所示之物。
三、癸○○、辛○○與「蕭仔」，基於共同意圖為自己不法所有
    之犯意聯絡，由「蕭仔」向癸○○指定欲竊取車輛之廠牌、
    型號，由癸○○駕駛上開竊得之5465-PR號自用小客車，搭
    載辛○○，並將「蕭仔」交付之如附表二所示供其竊盜及預
    備竊盜之物置於5465-PR號自用小客車內，於附表一編號4所
    示之時間、地點，以附表一編號4所示之方法，竊取馬承宗
    所有交由戊○○使用之1892-SK號自用小客車得手；再另行
    基於共同意圖為自己不法所有之犯意聯絡，由癸○○駕駛上
    開竊得之5465-PR號自用小客車，搭載辛○○，並將「蕭仔
    」交付之如附表二所示供其竊盜及預備竊盜之物置於5465-P
    R 號自用小客車內，於附表一編號6所示之時間、地點，以
    附表一編號6所示之方法，於竊取乙○○所有車牌號碼
    0128-FY 自用小客車內之汽車音響之際，為警發現而當場查
    獲，而未得逞，並扣得筆記型電腦1臺（業已發還丁○○）
    、車牌號碼3222- HJ號車牌2面（業已發還庚○○）、車牌
    號碼5465- PR號自用小客車1輛（業已發還丙○○）及如附
    表二所示供其竊盜及預備竊盜之工具。
四、癸○○為警查獲後，於偵查機關尚未發覺犯罪之前，主動向
    警方供出附表一編號2之竊盜犯行，並願接受裁判而自首。
五、案經臺中市警察局第四分局報告臺灣臺中地方法院檢察署檢
    察官偵查起訴。
    理    由
一、證據能力部分：
    按被告以外之人於審判外之言詞或書面陳述，除法律有規定
    者外，不得作為證據；又被告以外之人於審判外之陳述，雖
    不符合同法第159條之1至第159條之4之規定，但經當事人於
    審判程序同意作為證據，法院審酌該言詞陳述或書面陳述作
    成時之情況，認為適當者，亦得為證據；又當事人、代理人
    或辯護人於法院調查證據時，知有第159條第1項不得為證據
    之情形，而未於言詞辯論終結前聲明異議者，視為有前項之
    同意，刑事訴訟法第159條第1項及第159條之5分別定有明文
    。查本判決下列所引用之各項證據方法之證據能力，公訴人
    、被告癸○○、辛○○及渠等之選任辯護人於本院準備程序
    及審判期日中均未予爭執，且迄至言詞辯論終結前亦未再聲
    明異議，本院審酌該等言詞陳述及書面陳述作成時之情況，
    並無不宜作為證據之情事，依刑事訴訟法第159條之5之規定
    ，自得作為證據，合先敘明。
二、上揭竊盜之犯罪事實，業據被告癸○○、辛○○迭於警詢、
    偵查及本院審理時均自白不諱，核與證人房劉雪及被害人甲○○、丁○○、庚○○、戊○○、乙○○分別於警詢及被害
    人戊○○於偵查中之證述情節相符，復有臺中市警察局第四
    分局扣押物品目錄表、查獲照片、贓物認領保管收據、贓物
    認領保管單、臺中市警察局車輛協尋輸入單、查獲贓證物照
    片、車籍查詢-基本資料查詢畫面、失車紀錄及扣案之如附
    表二所示之物可證，惟被告癸○○辯稱：伊就附表一編號1
    至5之犯行符合自首之要件，被告陳征偉則辯稱：伊就附表
    一編號4部分，應符合自首要件云云。然查：
(一)、按刑法第62條所謂發覺，固非以有偵查犯罪權之機關或人員
    確知其人犯罪無誤為必要，而於對其發生嫌疑時，即得謂已
    發覺；但此項對犯人之嫌疑，仍須有確切之根據得為合理之
    可疑者，始足當之，若單純主觀上之懷疑，要不得謂已發生
    嫌疑；所謂發覺，係指有偵查犯罪職權之公務員已知悉犯罪
    事實與犯罪之人而言，而所謂知悉，固不以確知其為犯罪之
    人為必要，但必其犯罪事實，確實存在，且為該管公務員所
    確知，始屬相當（最高法院72年度臺上字第641號、75年臺
    上字第1643號判例意旨參照）。
(二)、本案被告癸○○、辛○○於97年10月15日行竊時經警方查獲
    逮捕時，係駕駛如附表一編號1所示被告癸○○所竊得之546
    5-PR自用小客車，並懸掛被告癸○○所竊得如附表一編號5
    所示之3222-HJ車牌搭載被告辛○○行竊，警方並在該自用
    小客車內查獲如附表一編號3所示之被害人丁○○所有置於
    其失竊之7051-WD自用小客車內之筆記型電腦1部及5979-LF
    車牌兩面，警方在自上開5465-PR自用小客車起出之筆記型
    電腦資料中查出係被害人丁○○所有，經詢問被害人丁○○
    後，被害人丁○○表示，上開筆記型電腦係連同附表一編號
    3 所示之車牌號碼7051-WD自用小客車一同遭竊等語，嗣經
    警詢問被告癸○○，被告癸○○始坦承此部分犯行；另車牌
    號碼5465-PR自用小客車及其上懸掛3222-HJ車牌，經警方清
    查為被害人丙○○、庚○○所有，經警詢問被告癸○○後，
    被告癸○○坦承為其所竊取；另警方調閱監視器畫面發現懸
    掛5979-LF之自用小客車於97年10月8日午夜於臺中市南屯區
    ○○○街進忠勇路口來回徘徊形跡可疑，且警方已於97年10
    月8日受理附表一編號4自小客車1892-SK失竊案，有被害人
    戊○○之警詢筆錄1份存卷可佐，被告癸○○、辛○○始坦
    承竊盜等情，業據證人己○○於本院證述明確，並有查獲照
    片、扣押物品目錄表及卷附之97年12月17日職務報告書可憑
    ，憑可認定。雖證人己○○於本院審理時證稱關於附表一編
    號1、4部分於被告癸○○供述之前，尚未確知行為人即分別
    為被告癸○○、癸○○及辛○○等語，然依據上開查獲情狀
    ，即被害人失竊之物係在被告癸○○、辛○○於行竊時持有
    當中，應有確切之根據足以合理懷疑係被告癸○○、辛○○
    所為之竊盜行為，揆諸上開最高法院判例意旨，應認本案附
    表一編號1、3、4、5竊盜部分，係警方於查獲被告癸○○、
    辛○○時即已發覺，亦即被告癸○○就所犯附表一編號1、3
    、4、5部分，為有偵查犯罪權之機關或人員已然發覺，即不
    符合自首之規定。被告辛○○所犯附表一編號4部分，亦不
    符合自首之要件。至關於附表一編號2部分，雖據證人己○○證稱：因被告係利用日產車牌之自用小客車作為行車工具
    ，而被害人甲○○所有之3185-HP自用小客車失竊時有報案
    ，警方依據報案資料詢問被告癸○○，被告癸○○坦承是其
    所竊取等語（見本院卷第101頁）。然證人己○○於其職務
    報告中載明，係被告癸○○主動向警方坦承，另參以日產車
    牌自用小客車行竊者亦非少數，被告癸○○向警方供承之前
    ，尚無確切之依據足供警方合理懷疑係被告癸○○所為，應
    僅屬單純主觀上之懷疑，應符合自首之要件。
(三)、綜上所述，本件事證明確，被告癸○○、辛○○犯行，洵堪
    認定，應依法論科。
三、按刑法第321條第1項第3款之攜帶兇器竊盜罪，係以行為人
    攜帶兇器竊盜為其加重條件，此所謂兇器，其種類並無限制
    ，凡客觀上足對人之生命、身體、安全構成威脅，具有危險
    性之兇器均屬之，且祇須行竊時攜帶此種具有危險性之兇器
    為已足，並不以攜帶之初有行兇之意圖為必要。T字型扳手
    為足以殺傷人生命、身體、安全之器械，顯為具有危險性之
    兇器。本件被告癸○○、辛○○以T字型扳手行竊，業經被
    告癸○○、辛○○坦承在卷，被告2人縱無行兇之意圖，然T
    字型扳手客觀上已堪認足以對人之生命、身體、安全構成威
    脅，具有危險性之器具，不失為兇器之一種。核被告癸○○
    如附表一編號1、2、3、4、5所為，及被告辛○○如附表一
    編號4所為，均係犯刑法第321條第1項第3款之攜帶兇器竊盜
    罪；被告癸○○、辛○○如附表一編號6所為，均係犯刑法
    第321條第2項、第1項第3款之攜帶兇器竊盜未遂罪。被告癸○○就附表一編號1、2、3、5之犯行，與「蕭仔」有犯意聯
    絡及行為分擔，成立共同正犯（「蕭仔」參與謀議，推由被
    告癸○○下手行竊，「蕭仔」成立共謀共同正犯）；被告癸○○、辛○○與「蕭仔」就附表一編號4、6之犯行，有犯意
    聯絡及行為分擔，成立共同正犯（「蕭仔」參與謀議，推由
    被告癸○○、辛○○下手行竊，「蕭仔」成立共謀共同正犯
    ）。被告癸○○先後6次犯行，被告辛○○先後2次犯行，其
    間犯意各別，行為互異，均應予以分論併罰。被告陳征偉前
    因竊盜案件，經本院以95年度訴字第2058號判處有期徒刑2
    月確定，於95年11月16日易科罰金執行完畢等情，有臺灣高
    等法院被告前案紀錄表附卷足參，被告辛○○前受有期徒刑
    執行完畢後，於5年內故意再犯本件有期徒刑以上之2罪，均
    為累犯，應各依刑法第47條第1項，加重其刑。又被告癸○○、辛○○於著手竊取附表一編號6之際，即為警當場查獲
    而未得逞，均成立未遂犯，依刑法第25條第2項，各減輕其
    刑。則被告辛○○就上開附表一編號6之犯行，同時有加重
    及減輕事由，依刑法第71條第1項規定，應先加後減之。被
    告癸○○就附表一編號2所示之犯行，自首而接受裁判，爰
    依刑法第62條前段之規定，減輕其刑。爰審酌被告癸○○、
    辛○○正值青壯，不思以己力循正當方式獲取錢財，竊取一
    般國民依賴交通往來之車輛，造成被害人財產上損失及妨礙
    其生活之便利甚鉅，對於社會治安之危害重大，惟念其於犯
    後坦承全部犯行等一切情狀，分別量處如主文所示之刑，並
    定其應執行之刑。扣案如附表二所示之物，係共犯「蕭仔」
    交予被告癸○○，並供被告癸○○、辛○○供本案如附表一
    所示犯罪所用或預備之物，據被告癸○○、辛○○分別供承
    在卷（本院卷第23頁至25頁、54頁、103頁），爰依刑法第
    38條第1項第2款規定，均併予宣告沒收。
四、至檢察官雖以被告癸○○、辛○○有竊盜前科，本案犯罪手
    法屬職業竊盜慣犯，應已有犯罪之習慣，是短期自由刑已不
    足以矯正其犯罪習慣，且無法收而嚇阻之特別預防效果，請
    求併依竊盜犯贓物犯保安處分條例第3條第1項第1款規定宣
    告刑前強制工作。惟保安處分係針對受處分人將來之危險性
    所為處置，以達教化、治療之目的，而係刑罰之補充制度。
    且現行刑法採刑罰與保安處分之雙軌制，要在維持行為責任
    之刑罰原則下，為強化其協助行為人再社會化之功能，以及
    改善行為人潛在之危險性格，期能達成根治犯罪原因、預防
    犯罪之特別目的。保安處分之措施亦含社會隔離、拘束身體
    自由之性質，其限制人民之權利，實與刑罰同，本諸法治國
    家保障人權之原理及刑法之保護作用，其法律規定之內容，
    應受比例原則之規範，使保安處分之宣告，與行為人所為行
    為之嚴重性、行為人所表現之危險性，乃至於行為人未來行
    為之期待性相當。查被告癸○○、辛○○前雖有竊盜前科，
    復犯本案加重竊盜遭追訴處罰，素行固有不佳，然審酌其自
    始對本案加重竊盜犯行均坦認在卷，且被告癸○○6次竊盜
    犯行，竊取自用小客車4部、車牌2面，汽車音響1具（未遂
    ），被告辛○○2次竊盜犯行，其中竊得自用小客車1部、汽
    車音響1具（未遂），綜核其所表現之危險性、對其未來之
    期待性及比例原則等情以觀，足認宣告如主文所示之刑及所
    定應執行之刑（屬長期自由期），與其犯行之處罰已屬相當
    ，並足收儆懲之效，本院認尚無併予諭知強制工作之必要，
    附此敘明。
六、據上論斷，應依刑事訴訟法第299條第1項前段，刑法第321
    條第1項第3款、第2項、第25條第2項、第62條前段、第47條
    第1項、第38條第1項第2款、第51條第5款，刑法施行法第1
    條之1第1項、第2項前段，判決如主文。
本案經檢察官壬○○到庭執行職務
中    華    民    國    98    年    3     月    11    日
                 刑事第三庭  審判長法  官  周瑞芬
                                   法  官  楊曉惠
                                   法  官  李慧瑜
以上正本證明與原本無異。
如不服本判決應於收受判決後10日內向本院提出上訴書狀，並應
敘述具體理由；其未敘述上訴理由者，應於上訴期間屆滿後20日
內向本院補提理由書（均須按他造當事人之人數附繕本）「切勿
逕送上級法院」。
                                書記官  陳青瑜
中    華    民    國    98    年    3     月    11    日
附錄論罪科刑法條
刑法第321條第1項第3款、第2項
犯竊盜罪而有左列情形之1者，處6月以上、5年以下有期徒刑：
3、攜帶兇器而犯之者。
前項之未遂犯罰之。
附表一：
 ┌──┬────┬─────┬─────────┬───────┬───────────┐
 │編號│犯罪時間│犯罪地點  │    犯罪方法      │    竊取物品  │罪名及宣告刑          │
 ├──┼────┼─────┼─────────┼───────┼───────────┤
 │ 1  │97.7.19.│臺中市西屯│癸○○與綽號「蕭仔│竊取丙○○所有│癸○○共同攜帶兇器竊盜│
 │    │上午11時│區○○○街│」共同意圖為自己不│之車牌號碼5465│，處有期徒刑拾月，扣案│
 │    │40分前午│53號前    │法之所有，以附表二│-PR號自用小客 │如附表二編號20所示之物│
 │    │夜某時  │          │編號20之T字型扳手 │車1輛（業已發 │，沒收。              │
 │    │        │          │（起訴書誤繕為活動│還）          │                      │
 │    │        │          │扳手）打開丙○○所│              │                      │
 │    │        │          │有之車牌號碼5465-P│              │                      │
 │    │        │          │R號自用小客車之車 │              │                      │
 │    │        │          │門，並竊取該車離去│              │                      │
 ├──┼────┼─────┼─────────┼───────┼───────────┤
 │ 2  │97.7.26.│臺中市南屯│癸○○與綽號「蕭仔│甲○○所有之車│癸○○共同攜帶兇器竊盜│
 │    │中午12時│區○○○街│」共同意圖為自己不│牌號碼3185-HP │，處有期徒刑伍月，扣案│
 │    │前午夜某│107號前   │法之所有，駕駛竊得│號自用小客車1 │如附表二所示之物，均沒│
 │    │時      │          │之車牌號碼5465-PR │輛（未尋獲該車│收。                  │
 │    │        │          │自用小客車前往該址│）            │                      │
 │    │        │          │，以附表二編號20之│              │                      │
 │    │        │          │T字型扳手（起訴書 │              │                      │
 │    │        │          │誤繕為活動扳手）打│              │                      │
 │    │        │          │開甲○○所有之車牌│              │                      │
 │    │        │          │號碼3185-HP號自用 │              │                      │
 │    │        │          │小客車之車門，並竊│              │                      │
 │    │        │          │取該車離去        │              │                      │
 ├──┼────┼─────┼─────────┼───────┼───────────┤
 │ 3  │97.10.6.│臺中縣沙鹿│癸○○與綽號「蕭仔│楊秀蘭所有而交│癸○○共同攜帶兇器竊盜│
 │    │上午8時 │鎮○○路12│」共同意圖為自己不│由丁○○使用之│，處有期徒刑拾月，扣案│
 │    │前午夜某│巷口      │法之所有，駕駛竊得│車牌號碼7051-W│如附表二所示之物，均沒│
 │    │時      │          │之車牌號碼5465-PR │D號自用小客車1│收。                  │
 │    │        │          │自用小客車前往該址│輛、置於車內之│                      │
 │    │        │          │，以附表二編號20之│筆記型電腦1臺 │                      │
 │    │        │          │T字型扳手（起訴書 │（均已發還）  │                      │
 │    │        │          │誤繕為活動扳手）打│              │                      │
 │    │        │          │開丁○○所有之車牌│              │                      │
 │    │        │          │號碼7051-WD號自用 │              │                      │
 │    │        │          │小客車之車門，並竊│              │                      │
 │    │        │          │取該車離去        │              │                      │
 ├──┼────┼─────┼─────────┼───────┼───────────┤
 │ 4  │97.10.8.│臺中市南屯│癸○○、辛○○與綽│馬承宗所有而交│癸○○共同攜帶兇器竊盜│
 │    │上午8時 │區○○○街│號「蕭仔」共同基於│由戊○○使用之│，處有期徒刑拾月，扣案│
 │    │40分前午│近忠勇路口│意圖為自己不法所有│車牌號碼1892-S│如附表二所示之物，均沒│
 │    │夜某時  │          │之犯意聯絡，駕駛賴│K號自用小客車1│收。                  │
 │    │        │          │育德竊得之車牌號碼│輛（尚未尋獲，│辛○○共同攜帶兇器竊盜│
 │    │        │          │5465-PR自用小客車 │戊○○嗣於警詢│，累犯，處有期徒刑捌月│
 │    │        │          │，懸掛5979-LF車牌 │另對癸○○、陳│，扣案如附表二所示之物│
 │    │        │          │，前往該址，並由陳│征瑋提起毀損告│，均沒收。            │
 │    │        │          │征瑋負責把風，賴育│訴，另行簽分偵│                      │
 │    │        │          │德以附表二編號20之│辦）          │                      │
 │    │        │          │T字型扳手（起訴書 │              │                      │
 │    │        │          │誤繕為活動扳手）打│              │                      │
 │    │        │          │開戊○○所有之車牌│              │                      │
 │    │        │          │號碼1892-SK號自用 │              │                      │
 │    │        │          │小客車之車門，並竊│              │                      │
 │    │        │          │取該車離去        │              │                      │
 ├──┼────┼─────┼─────────┼───────┼───────────┤
 │ 5  │97.10.13│臺中市忠明│癸○○與綽號「蕭仔│庚○○所有之車│癸○○共同攜帶兇器竊盜│
 │    │晚間9時 │南路730巷 │」共同意圖為自己不│牌號碼3222-HJ │，處有期徒刑捌月，扣案│
 │    │前午夜某│河邊      │法所有，駕駛竊得之│號自用小客車之│如附表二所示之物，均沒│
 │    │時      │          │車牌號碼5465-PR自 │車牌2面（業已 │收。                  │
 │    │        │          │用小客車，前往該址│發還）        │                      │
 │    │        │          │，以附表二編號20之│              │                      │
 │    │        │          │T字型扳手（起訴書 │              │                      │
 │    │        │          │誤繕為活動扳手）竊│              │                      │
 │    │        │          │取庚○○所有之車號│              │                      │
 │    │        │          │碼3222-HJ號自用小 │              │                      │
 │    │        │          │客車之車牌後離去  │              │                      │
 ├──┼────┼─────┼─────────┼───────┼───────────┤
 │ 6  │97.10.15│臺中市南屯│癸○○、辛○○與綽│原欲竊取乙○○│癸○○共同攜帶兇器竊盜│
 │    │凌晨3時 │區○○○街│號「蕭仔」共同基於│所有之車牌號碼│，未遂，處有期徒刑伍月│
 │    │許      │159號前   │意圖為自己不法所有│0128-FY號自用 │，扣案如附表二所示之物│
 │    │        │          │之犯意聯絡，駕駛賴│小客車，惟未遂│，均沒收。            │
 │    │        │          │育德竊得之車牌號碼│即遭查獲      │辛○○共同攜帶兇器竊盜│
 │    │        │          │5465-PR自用小客車 │              │，未遂，累犯，處有期徒│
 │    │        │          │，懸掛癸○○竊得之│              │刑肆月，扣案如附表二所│
 │    │        │          │3222-HJ車牌，前往 │              │示之物，均沒收。      │
 │    │        │          │該址，2人以附表二 │              │                      │
 │    │        │          │編號20之T字型扳手 │              │                      │
 │    │        │          │（起訴書誤繕為活動│              │                      │
 │    │        │          │扳手）打開乙○○所│              │                      │
 │    │        │          │有之車牌號碼0128-F│              │                      │
 │    │        │          │Y號自用小客車之車 │              │                      │
 │    │        │          │門，正欲竊取其內之│              │                      │
 │    │        │          │汽車音響之際，即為│              │                      │
 │    │        │          │警發現而當場查獲  │              │                      │
 └──┴────┴─────┴─────────┴───────┴───────────┘
附表二：
 ┌──┬──────────┬──┬──────────┐
 │編號│供犯罪或預備犯罪之物│編號│供犯罪或預備犯罪之物│
 ├──┼──────────┼──┼──────────┤
 │ 1  │水管鉗1把           │13  │斜口鉗1支           │
 ├──┼──────────┼──┼──────────┤
 │ 2  │鐵鋸1把             │14  │小型固定器2個       │
 ├──┼──────────┼──┼──────────┤
 │ 3  │手套2隻             │15  │手電筒2支           │
 ├──┼──────────┼──┼──────────┤
 │ 4  │鐵絲鉤2條           │16  │鑰匙3把             │
 ├──┼──────────┼──┼──────────┤
 │ 5  │中心沖1把           │17  │後照鏡1支           │
 ├──┼──────────┼──┼──────────┤
 │ 6  │固定老虎鉗2支       │18  │美工刀1支           │
 ├──┼──────────┼──┼──────────┤
 │ 7  │鐵剪1支             │19  │六角板手2支         │
 ├──┼──────────┼──┼──────────┤
 │ 8  │心型板手1組         │20  │T字型扳手1支        │
 ├──┼──────────┼──┼──────────┤
 │ 9  │齒輪板手1支         │21  │鐵製榔頭1把         │
 ├──┼──────────┼──┼──────────┤
 │10  │丁字板手1支         │22  │行車電腦6台         │
 ├──┼──────────┼──┼──────────┤
 │11  │螺絲起子9支         │23  │電門鎖5台           │
 ├──┼──────────┼──┼──────────┤
 │12  │扳手3支             │24  │無線電2台           │
 └──┴──────────┴──┴──────────┘


司法院資訊處製作；財團法人民間司法改革基金會備份。
